【裁判字號】    90,交易,98
【裁判日期】    900411
【裁判案由】    過失致死
【裁判全文】
臺灣桃園地方法院刑事判決                            九十年度交易字第九八號
    公  訴  人  臺灣桃園地方法院檢察署檢察官
    被      告  乙○○
右列被告因過失致死案件，經檢察官提起公訴（九十年度偵字第二八三八  號），本
院判決如左：
        主  文
乙○○因過失致人於死，處有期徒刑伍月，如易科罰金以參佰元折算壹日，緩刑參年
。
        事  實
一、乙○○於民國八十九年十一月十四日晚間十一時四十分許，駕駛車牌號碼Ｖ六－
    八０一０號自用小客車，沿桃園縣中壢市○○路內側車道往民權路方向行駛，途
    經環北路與新生路口，本應注意車前狀況，並隨時採取必要之安全措施，以避免
    發生危險，而依當時情狀並無任何不能注意之情形，竟疏未注意，適有未依規定
    佩戴安全帽之陳國生所騎乘車牌號碼ＳＣＮ－九二九號之輕型機車，自對向駛來
    至該路口左轉，亦疏未注意轉彎車輛應讓直行車輛先行，致二車發生碰撞，當場
    造成陳國生人車倒地，頭部遭到撞擊，受有頭部外傷顱內出血等致命傷，經送醫
    急救後，延至同年月十八日晚間十時三十五分不治死亡。嗣警方到場處理時，乙
    ○○於犯罪被發覺前，即主動向警方說明案發經過，並接受裁判。
二、案經桃園縣警察局中壢分局報請臺灣桃園地方法院檢察官據報相驗後簽分偵查起
    訴。
        理  由
一、訊據被告乙○○對於右開事實坦承不諱，此外亦有道路交通事故調查報告表一紙
    、現場照片十三張附卷可稽；再被告於警訊及本院審理時自承其之自用小客車係
    撞擊被害人陳國生所騎機車之右側護蓋，而自卷附之車損照片中亦得見該機車之
    右側車身受創極端嚴重，被告之車輛撞擊被害人機車之右側殆可認定，由是，被
    害人之機車車身既已開始左轉，此時最可避免車禍發生者，自係直行之被告車輛
    ，被告亦自承其到達肇事路口時，沒有注意到路口有機車左轉，其未注意車前狀
    況，致肇本件車禍至明。按汽車行駛時，駕駛人應注意車前狀況，並隨時採取必
    要之安全措施，道路交通安全規則第九十四條第二項定有明文，本件被告於右揭
    時、地駕駛汽車行經上開路段，本應注意上開道路交通安全規則之規定，而依當
    時情形被告應無不能注意之情事，竟疏未注意致肇車禍，其有過失甚為灼然，台
    灣省桃園縣區車輛行車事故鑑定委員會亦同此認定，此有該委員會八九府車鑑桃
    字第八九一五四八號鑑定意見書一紙可憑。又查，依卷附之道路交通事故調查報
    告表觀之，被害人之機車刮地痕係自中壢市○○路往民權路方向之內側車道未至
    一半之處即開始延伸，又該機車本欲左轉至中壢市○○路，然前開刮地痕之起始
    位置則尚在其欲轉至新生路之來車道，由是觀之，被害人雖已有左轉彎之動作，
    然其尚未到達轉彎路口之中心處，此時，其自仍應讓直行之被告車輛先行，再者
    ，被害人亦未依規定佩戴安全帽，其之行為自亦與道路交通安全規則第一百零二
    條第一項第六款、第八十八條第五款規定有違，其對己之死亡結果與有過失。末
    查，被害人確因本件車禍死亡，亦經臺灣桃園地方法院檢察署檢察官督同檢驗員
    到場相驗屬實，製有勘驗筆錄、驗斷書、相驗屍體証明書附卷足憑，是被告之過
    失行為與被害人之死亡結果間具有相當因果關係，亦足堪認定，從而被告應負過
    失致死罪責。被告於警員到場處理時，犯罪被發覺前，主動向警員說明案發經過
    而主動接受裁判，此亦經到場處理之警員葉新民到庭證述屬實，其行為自屬符合
    自首之要件。
二、核被告所為，係犯刑法第二百七十六條第一項之過失致死罪。被告於犯罪未發現
    前向警方自首，應依刑法第六十二條前段規定，減輕其刑。爰審酌被告尚無前科
    （此有台灣高等法院被告全國前案紀錄表一紙在卷可稽）、犯罪態度良好、其過
    失程度、被害人與有過失、被告已與被害人家屬甲○○達成和解（此業據甲○○
    到院陳述屬實）等一切情狀，量處如主文所示之刑。末按被告行為後，刑法第四
    十一條於九十年一月十日經修正公布，並於同年月十二日生效，易科罰金之適用
    範圍擴大為最重本刑五年以下有期徒刑之罪，並明定併合處罰之數罪，如各罪均
    得易科罰金者，其應執行之刑逾六月時，亦得適用之，比較新舊法之結果，以裁
    判時即修正後之刑法第四十一條第一項前段對被告較為有利，爰依刑法第二條第
    一項前段規定適用裁判時之法律，就被告所宣告之刑，諭知易科罰金之折算標準
    。又被告前未曾受有期徒刑以上之宣告（此有台灣高等法院被告全國前案紀錄表
    一紙在卷可稽），其因一時過失，致罹刑典，其經此教訓，當知所警惕，信無再
    犯之虞，本院認其刑以暫不執行為適當，爰併予宣告緩刑，以啟自新。
據上論斷，應依刑事訴訟法第二百九十九條第一項前段，刑法第二條第一項前段、第
二百七十六條第一項、第六十二條前段、第四十一條第一項前段、第七十四條第一款
，罰金罰鍰提高標準條例第一條前段、第二條，判決如主文。
本案經檢察官楊挺宏到庭執行職務
中      華      民      國      九十      年    四      月    十一      日
                                臺灣桃園地方法院刑事第一庭
                                      法  官    曾  雨  明
右正本證明與原本無異。
如不服本判決，應於判決送達後十日內向本院提出上訴狀( 應附繕本 )，上訴於
臺灣高等法院。
                                       書記官   戴  育  萍
中        華        民        國    九十   年     四     月     十六    日
附論罪科刑依據之法條：
刑法第二百七十六條第一項
因過失致人於死者，處二年以下有期徒刑、拘役或二千元（現已提高十倍為二萬元）
以下罰金。


司法院資訊處製作；財團法人民間司法改革基金會備份。
